【裁判字號】    99,抗,134
【裁判日期】    990629
【裁判案由】    本票裁定
【裁判全文】
臺灣臺中地方法院民事裁定               99年度抗字第134號
抗  告  人  甲○○
相  對  人  乙○○
上列抗告人與相對人間聲請本票准許強制執行事件，抗告人對於
中華民國99年2月1日本院民事庭所為之裁定（99年度司票字第
620 號）提起抗告，本院合議庭裁定如下：
    主    文
抗告駁回。
抗告程序費用新台幣壹仟元由抗告人負擔。
    理    由
一、按「執票人向本票發票人行使追索權時，得聲請法院裁定後
    強制執行。」，票據法第123條定有明文。又按「執票人依
    票據法第123條規定，向本票發票人行使追索權時，聲請法
    院裁定對發票人之財產強制執行者，其性質與非訟事件無殊
    ，法院就本票形式上之要件是否具備予審查為已足。至該本
    票債務是否已因清償而消滅，應依訴訟程序另謀解決，殊不
    容於裁定程序中為此爭執。」、「本票執票人，依票據法第
    123條規定，聲請法院裁定許可對發票人強制執行，係屬非
    訟事件，此項聲請之裁定，及抗告法院之裁定，僅依非訟事
    件程序，以審查強制執行許可與否，並無確定實體上法律關
    係存否之效力，如發票人就票據債務之存否有爭執時，應由
    發票人提起確認之訴，以資解決。」，亦分別有最高法院56
    年台抗字第714號、57年台抗字第76號判例可參。
二、相對人主張：其執有抗告人於民國（下同）98年5月21日共
    同簽發本票1紙並免除作成拒絕證書憑票交付相對人，內載
    新台幣(下同)100,000元，到期日為98年12月1日，詎經提示
    後未獲付款，依票據法第123條聲請裁定許可強制執行等情
    ，已據提出本票1紙為證。原裁定予以准許，即無不合。
三、抗告意旨略以：抗告人並未向相對人借款，亦未簽發任何本
   票予他人，爰依法提起抗告等語。經查：相對人依票據法第1
    23條規定，聲請法院裁定對發票人即抗告人之財產強制執行
    ，其性質係屬非訟事件，故法院依法僅就系爭本票形式上之
    要件是否具備予以審查為已足。抗告人前開主張，均屬實體
    事項之爭執，應由抗告人另行提起訴訟，以資解決，非本件
    非訟事件程序所得審究，從而，抗告人提起本件抗告，為無
    理由，應予駁回。
四、按非訟事件依法應由關係人負擔費用者，法院裁定命關係人
    負擔時，應一併確定其數額，非訟事件法第24條第1項定有
    明文。爰依法確定本件抗告程序費用額為1,000元，由抗告
    人負擔。
五、據上論結，本件抗告為無理由，依非訟事件法第46條、第21
    條第2項、第24條第1項、民事訴訟法第495條之1第1項、第4
    49條第1項、第95條、第78條，裁定如主文。
中    華    民    國    99    年     6    月    29    日
                民事第一庭  審判長法  官  張瑞蘭
                                  法  官  陳學德
                                  法  官  陳文爵
正本係照原本作成。
不得抗告。
中    華    民    國    99    年     6    月    30    日
                                  書記官  施玉卿

司法院資訊處製作；財團法人民間司法改革基金會備份。
